【裁判字號】    97,訴,420
【裁判日期】    971118
【裁判案由】    毒品危害防制條例
【裁判全文】
臺灣宜蘭地方法院刑事判決               97年度訴字第420號
公  訴  人  臺灣宜蘭地方法院檢察署檢察官
被      告  甲○○
                    （另案於臺灣宜蘭監獄執行中）
上列被告因違反毒品危害防制條例案件，經檢察官提起公訴（97
年度毒偵字第247號、第466號），本院合議庭裁定適用簡式審判
程序，爰不經通常程序判決如下：
    主  文
甲○○施用第一級毒品，累犯，處有期徒刑玖月。
    事  實
一、甲○○前因違反麻醉藥品管理條例案件，經臺灣高等法院86
    年度上易字第8016號判處有期徒刑10月確定；又因肅清煙毒
    條例案件，經臺灣高等法院87年度上訴字第285號判決判處
    有期徒刑3年7月確定；再因違反麻醉藥品管理條例案件，經
    臺灣高等法院89年度上訴字第1292號判決判處有期徒刑5年2
    月確定，上開3罪經臺灣高等法院96年聲減字第1129號裁定
    定應執行刑為有期徒刑7年2月確定，於民國96年7月16日縮
    刑期滿執行完畢。又因施用毒品案件，經臺灣板橋地方法院
    以94年度毒聲字第1272號裁定送觀察勒戒後，因認有繼續施
    用毒品之傾向，經以94年度毒聲字第1647號裁定令入強制戒
    治處所施以強制戒治，因戒治期滿，經臺灣板橋地方法院檢
    察署檢察官於95年9月5日以95年度戒毒偵字第354號為不起
    訴處分確定。又因施用毒品案件，分經本院及臺灣高等法院
    以96年度易字第533號、97年度上訴字第667號、97年度上訴
    字第763號判決判處有期徒刑5月、5月、1年2月、9月確定，
    上開各罪經定應執行刑為2年4月確定，於97年6月12日入監
    執行（現仍執行中）。詎仍不知悔改，又基於施用第一級毒
    品海洛因及第二級毒品安非他命之犯意，於97年4月9日上午
    ，在宜蘭縣龍潭公墓附近，以將海洛因及安非他命摻在一起
    吸食之方式，同時施用第一級毒品海洛因及第二級毒品安非
    他命1次。嗣於97年4月9日晚間為警採集尿液送驗後，因而
    查知上情。
二、案經宜蘭縣政府警察局宜蘭分局報請臺灣宜蘭地方法院檢察
    署檢察官偵查起訴。
    理  由
一、上開事實，業據被告甲○○於本院審理時坦承不諱，且被告
    於97年4月9日晚間經警採尿送驗結果，確呈嗎啡、安非他命
    類陽性反應，此有慈濟大學濫用藥物檢驗中心檢驗總表、尿
    液編號對照表在卷可稽，核均與被告前開任意性自白之事實
    相符，自堪信為真實。又被告前因施用毒品案件，經臺灣板
    橋地方法院以94年度毒聲字第1272號裁定送觀察勒戒後，因
    認有繼續施用毒品之傾向，經以94年度毒聲字第1647號裁定
    令入強制戒治處所施以強制戒治，因戒治期滿，經臺灣板橋
    地方法院檢察署檢察官於95年9月5日以95年度戒毒偵字第35
    4號為不起訴處分確定。又因施用毒品案件，分經本院及臺
    灣高等法院以96年度易字第533號、97年度上訴字第667號、
    97年度上訴字第76 3號判決判處有期徒刑5月、5月、1年2月
    、9月確定，上開各罪經定應執行刑為2年4月確定，於97年6
    月12日入監執行，有臺灣高等法院被告前案紀錄表可按，本
    件事證明確，被告犯行堪以認定，應依法論科。
二、核被告所為，係犯毒品危害防制條例第10條第1項、第2項之
    施用第一級、第二級毒品罪。其施用第一級毒品海洛因、第
    二級毒品安非他命前持有第一級毒品海洛因及第二級毒品安
    非他命之低度行為，為施用毒品之高度行為所吸收，不另論
    罪。被告同時施用第一級毒品海洛因及第二級毒品安非他命
    ，為想像競合犯，應從一重之施用第一級毒品罪處斷。查被
    告前因違反麻醉藥品管理條例案件，經臺灣高等法院86年度
    上易字第8016號判處有期徒刑10月確定；又因肅清煙毒條例
    案件，經臺灣高等法院87年度上訴字第285號判決判處有期
    徒刑3年7月確定；再因違反麻醉藥品管理條例案件，經臺灣
    高等法院89年度上訴字第1292號判決判處有期徒刑5年2 月
    確定，上開3罪經臺灣高等法院96年聲減字第1129號裁定定
    應執行刑為有期徒刑7年2月確定，於96年7月16日縮刑期滿
    執行完畢，有卷附臺灣高等法院被告前案紀錄表可按，其受
    有期徒刑之執行完畢後，5年內故意再犯本件有期徒刑以上
    之罪，為累犯，依法加重其刑。爰審酌被告施用毒品之行為
    對於自己及社會所造成之危害程度非輕，且經觀察勒戒後，
    仍難抑毒癮，再度施用毒品，惟念其犯後審理中坦承犯行，
    態度尚稱良好等一切情狀，量處如主文所示之刑。
據上論斷，應依刑事訴訟法第273條之1、第299條第1項前段，毒
品危害防制條例第10條第1項、第2項，刑法第11條前段、第55條
、第47條第1項，判決如主文。
本案經檢察官張立言到庭執行職務
中    華    民    國    97    年    11    月    18    日
                  刑事第二庭法  官  鄭貽馨
以上正本證明與原本無異。
如不服本判決應於收受判決後10日內向本院提出上訴書狀，並
應敘述具體理由；其未敘述上述理由者，應於上訴期間屆滿後20
日內向本院補提理由書(均須按他造當事人之人數附繕本)「切勿
逕送上級法院」。
                            書記官  林嘉萍
中    華    民    國    97    年    11    月    19    日
附錄本案論罪科刑法條全文：
毒品危害防制條例第10條
施用第一級毒品者，處 6 月以上 5 年以下有期徒刑。
施用第二級毒品者，處 3 年以下有期徒刑。


司法院資訊處製作；財團法人民間司法改革基金會備份。
